臺灣高雄地方法院刑事判決　　　　　　 94年度簡上字第831號
上　訴　人　臺灣高雄地方法院檢察署檢察官
被　　　告　丙○○
上列上訴人因贓物案件，不服本院高雄簡易庭中華民國94年8 月
24日94年度簡字第4970號簡易判決（聲請簡易判決處刑案號：94
年度偵字第1636號），提起上訴並移送併案審理（94年度偵字第
19622 號），本院管轄之第二審合議庭判決如下：
    主  文
原判決撤銷。
丙○○連續故買贓物，處有期徒刑月，如易科罰金，以參佰元
折算壹日。
    事  實
一、丙○○於民國93年10月間，在不詳地點，明知真實姓名年籍
    不詳綽號「桐仔」成年男子交付如附表所示物品均係他人失
    竊之物（被害人、失竊物、失竊時間、失竊地點，均詳如附
    表所示），係來源不明而屬他人財產犯罪（竊盜）所得之贓
    物，竟基於故買贓物之概括犯意，先後2 次於附表所示時間
    ，以附表所示之代價予以買受，再分別轉賣予不知情之陳信
    宏、凌宗孝使用，經警循線查獲而悉上情（查獲過程詳見附
    表）。
二、案經高雄縣政府警察局移送台灣高雄地方法院檢察署檢察官
    聲請簡易判決處刑及移送本院併案審理。
    理  由
壹、程序方面
    本件被告及檢察官均對本院所提示證據之證據能力均不爭執
    ，本院審酌各該證據作成之情況，認為適當，依刑事訴訟法
    第159 條之5 得作為證據，核先敘明。
貳、實體方面
一、訊據被告丙○○固坦承向綽號「桐仔」者購買附表編號1 及
    2 所示車牌，並轉買予陳信宏、凌宗孝等情，惟矢口否認有
    何故買贓物犯行，辯稱：伊不知道是贓物云云。經查：
    (一)附表編號1 、2 所示之車牌分別為被害人吳士奎、甲○○
      所有之物及於附表所示之時、地失竊一節，業據被害人吳
      士奎之妻吳怡萍、甲○○分別於警詢時指述甚詳，並有贓
      物認領保管收據1 紙、贓物認領保管單1 紙、附表編號1
      所示車號之自小客車行車執照影本1 紙、車籍作業系統—
      集中查詢基本詳細資料、高雄縣政府警察局車牌尋獲通報
      單、車籍查詢報表—查詢車牌認可資料在卷可稽，堪認附
      表所示之車牌均係屬他人失竊之贓物無訛。又被告丙○○
      向綽號「桐仔」者故買附表所示車牌後，轉賣予不知情之
      陳信宏、凌宗孝使用，為警查獲過程如附表所示等情，亦
      據證人陳信宏、凌宗孝、張宏仁於警詢證述在卷，且有張
      宏仁使用他車牌照（附表編號1 所示牌照）行駛，為警開
      立之舉發違反道路交通管理事件通知單可稽，是被告丙○
      ○向綽號「桐仔」者購買附表編號1 及2 所示車牌，並轉
      買予陳信宏、凌宗孝等情，已可認定。
    (二)被告丙○○雖辯稱：伊不知道附表編號1 、2 所示車牌是
      贓物，伊以為是報廢車牌云云。然被告於本院準備程序時
      業已坦承上開故買贓物犯行，又「車輛辦理報廢登記時，
      需先將號牌繳回公路監理機關，若號牌不慎遺失時，則需
      檢附警察機關車牌遺失證明單辦理。惟汽車車齡逾10年以
      上，若車主主張車輛老舊早已連同號牌售與舊貨商或號牌
      連同車輛經環保署委託機構回收，則在號牌未回情形下，
      亦同意以切結方式辦理報廢登記」等情，此有高雄市監理
      處94年5 月5 日高市監二字第0940009523號函1 份附卷可
      參（見94年偵字第1636號卷第48頁），則以被告係上明汽
      車有限公司之業務代表，負責銷售KIA 牌汽車多年（業據
      被告自承在卷，見上揭偵卷第10頁），就汽車新領牌照及
      報廢號牌事宜應相當熟稔，豈有不知報廢號牌應繳回監理
      站之理？是被告以前詞置辯，尚難採信，其應有贓物之認
      識而仍買受，至為灼然。
    (三)從而，本件事證明確，被告犯行已堪認定。
二、核被告丙○○所為，係犯刑法第349條第2項之故買贓物罪。
    其先後2 次所為，時間緊接，犯罪構成要件相同，顯係基於
    概括犯意，係為連續犯，應論以一罪，並加重之。而附表編
    號1 所示之犯行，雖未據公訴人聲請本院處刑，惟因與前開
    聲請簡易判決處刑之部分有連續犯之一罪關係，業如前述，
    且經檢察官促請本院併辦，本院自得併予審理。被告犯罪事
    證既明，原審予以論罪科刑，固非無見。惟原審未及就被告
    所犯附表編號1 所示之犯行，依連續犯規定予以論罪科刑，
    尚有未洽。檢察官以原審未及就被告附表編號1 所示之犯行
    併予論罪科刑提起上訴，為有理由，自應由本院將原審判決
    撤銷予以改判。爰審酌被告明知綽號「桐仔」者所出售之物
    係屬贓物，竟仍予以買受，增加被害人追查失竊財物之困難
    ，實不可取，惟念及附表編號1 、2 所示贓物均已交由被害
    人取回，所生損害業已減輕，且所貪圖之不法利益，尚非鉅
    額，復無前科紀錄，有台灣高等法院被告前案紀錄表可稽，
    素行尚佳等一切情狀，酌情量處如主文所示之刑，並諭知易
    科罰金之折算標準，以資懲儆。
據上論斷，應依刑事訴訟法第455 條之1 第1 項、第3 項、第36
4 條、第369 條第1 項前段、第299 條第1 項前段，刑法第56條
、第349 條第2 項、第41條第1 項前段，罰金罰鍰提高標準條例
第1 條前段、第2 條，判決如主文。
本案經檢察官乙○○到庭執行職務。
中　　華　　民　　國　　94　　年　　12　　月　　7 　　日
                  刑事第三庭   審判長法　官  張意聰
                                     法  官  錢衍蓁
                                     法  官  郭瓊徽
以上正本證明與原本無異。
不得上訴。
中　　華　　民　　國　　94　　年　　12　　月　　8 　　日
 　　　　　　　　　　　　　　　　　　書記官  陳瓊芳
附錄
刑法第349條第2項
收受贓物者，處三年以下有期徒刑、拘役或五百元以下罰金。
搬運、寄藏、故買贓物或為牙保者，處五年以下有期徒刑、拘役
或科或併科一千元以下罰金。
附表
┌──┬───┬────┬────┬─┬────┬─────┐
│編號│失竊物│失竊時間│失竊地點│被│故買贓物│查獲過程  │
│    │      │        │        │害│之時間及│          │
│    │      │        │        │人│對價    │          │
├──┼───┼────┼────┼─┼────┼─────┤
│1、 │E4—99│93年7 月│高雄市三│吳│93年10月│丙○○故買│
│移送│55號車│12日上午│民區泰康│士│間某日，│左開贓物後│
│併案│牌2 面│8時許   │街      │奎│以新台幣│，於93年10│
│審理│      │        │        │  │（下同）│月間某日，│
│部分│      │        │        │  │6500元之│在高雄縣鳳│
│（94│      │        │        │  │代價予以│山市鳳林四│
│年度│      │        │        │  │買受    │路之「九九│
│偵字│      │        │        │  │        │檳榔攤」，│
│第19│      │        │        │  │        │以7000元之│
│622 │      │        │        │  │        │代價將左開│
│號）│      │        │        │  │        │贓物出售予│
│    │      │        │        │  │        │不知情之凌│
│    │      │        │        │  │        │宗孝，凌宗│
│    │      │        │        │  │        │孝並將左開│
│    │      │        │        │  │        │車牌（贓物│
│    │      │        │        │  │        │）懸掛於其│
│    │      │        │        │  │        │所駕駛之自│
│    │      │        │        │  │        │用小客車上│
│    │      │        │        │  │        │（原車號VJ│
│    │      │        │        │  │        │—6733號，│
│    │      │        │        │  │        │已註銷）使│
│    │      │        │        │  │        │用。嗣於94│
│    │      │        │        │  │        │年1 月3 日│
│    │      │        │        │  │        │下午2 時40│
│    │      │        │        │  │        │分許，不知│
│    │      │        │        │  │        │情之張宏仁│
│    │      │        │        │  │        │向凌宗孝借│
│    │      │        │        │  │        │用該車並駕│
│    │      │        │        │  │        │駛該車輛，│
│    │      │        │        │  │        │途經高雄縣│
│    │      │        │        │  │        │鳳山市中山│
│    │      │        │        │  │        │東路339 巷│
│    │      │        │        │  │        │口時，為警│
│    │      │        │        │  │        │以電腦查詢│
│    │      │        │        │  │        │車牌、車籍│
│    │      │        │        │  │        │與車身資料│
│    │      │        │        │  │        │不符，始循│
│    │      │        │        │  │        │線查獲上情│
├──┼───┼────┼────┼─┼────┼─────┤
│2 、│FC—22│93年12月│高雄縣鳳│王│93年12月│丙○○故買│
│起訴│57號車│27日下午│山市國昌│添│間某日，│左開贓物後│
│部分│牌2面 │2時許   │路清和宮│財│以新台幣│，於93年12│
│（94│      │        │後門對面│  │6500元之│月間某日，│
│年度│      │        │        │  │代價予以│在鳳山市黃│
│偵字│      │        │        │  │買受    │埔四村一巷│
│第16│      │        │        │  │        │一號之「玖│
│36號│      │        │        │  │        │玖檳榔攤」│
│）  │      │        │        │  │        │，以7000元│
│    │      │        │        │  │        │之代價，出│
│    │      │        │        │  │        │售左開車牌│
│    │      │        │        │  │        │（贓物）予│
│    │      │        │        │  │        │不知情之陳│
│    │      │        │        │  │        │信宏，陳信│
│    │      │        │        │  │        │宏並將左開│
│    │      │        │        │  │        │車牌懸掛在│
│    │      │        │        │  │        │其所駕駛之│
│    │      │        │        │  │        │自用小客車│
│    │      │        │        │  │        │上（原車牌│
│    │      │        │        │  │        │XB—7607號│
│    │      │        │        │  │        │，已註銷）│
│    │      │        │        │  │        │使用。嗣於│
│    │      │        │        │  │        │94年1 月6 │
│    │      │        │        │  │        │日晚間8 時│
│    │      │        │        │  │        │15分許，陳│
│    │      │        │        │  │        │信宏駕駛該│
│    │      │        │        │  │        │車途經高雄│
│    │      │        │        │  │        │縣鳳山市仁│
│    │      │        │        │  │        │愛路之際，│
│    │      │        │        │  │        │為警以電腦│
│    │      │        │        │  │        │查詢車牌、│
│    │      │        │        │  │        │車籍與車身│
│    │      │        │        │  │        │資料不符，│
│    │      │        │        │  │        │始循線查獲│
│    │      │        │        │  │        │上情      │
└──┴───┴────┴────┴─┴────┴─────┘
